臺灣高等法院刑事裁定
111年度聲字第164號
聲  請  人  臺灣高等檢察署檢察官
受  刑  人  尤鴻達



上列聲請人因受刑人數罪併罰有二裁判以上，聲請定其應執行之
刑（聲請案號：臺灣高等檢察署111年度執聲字第8號），本院裁
定如下：
    主  文
尤鴻達犯如附表所示各罪所處之刑，應執行有期徒刑捌年貳月。
    理  由
一、聲請意旨略以：受刑人尤鴻達因違反毒品危害防制條例等數
    罪，先後經判決確定如附表，應依刑法第50條第1項第1款、
    第2項、第53條及第51條第5款之規定，定其應執行之刑，爰
    依刑事訴訟法第477條第1項之規定聲請定應執行之刑等語。
二、按數罪併罰有二裁判以上者，應依刑法第51條之規定定其應
    執行之刑。又宣告多數有期徒刑者，於各刑中之最長期以上
    ，各刑合併之刑期以下，定其刑期，刑法第53條、第51條第
    5款亦有明文。又法律上屬於自由裁量之事項，有其外部性
    界限及內部性界限，並非概無拘束。依據法律之具體規定，
    法院應在其範圍選擇為適當之裁判者，為外部性界限；而法
    院為裁判時，應考量法律之目的，及法律秩序之理念所在者
    ，為內部性界限。法院為裁判時，二者均不得有所踰越。在
    數罪併罰，有二裁判以上，定其應執行之刑時，固屬於法院
    自由裁量之事項，然仍應受前揭外部性界限及內部性界限之
    拘束（最高法院94年度台非字第233號判決意旨參照）。而
    刑事訴訟法第370條第2項、第3項，已針對第二審上訴案件
    之定應執行之刑，明定有不利益變更禁止原則之適用；而分
    屬不同案件之數罪併罰有應更定執行刑之情形，倘一裁判宣
    告數罪之刑，曾經定其執行刑，再與其他裁判宣告之刑定其
    執行刑時，在法理上亦應同受此原則之拘束。亦即，另定之
    執行刑，其裁量所定之刑期，不得較重於前定之執行刑加計
    後裁判宣告之刑之總和（最高法院103年度台抗字第674號、
    第707號裁定意旨參照）。又數罪併罰中之一罪，依刑法規
    定得易科罰金，若因與不得易科之他罪併合處罰結果而不得
    易科罰金時，原可易科部分所處之刑，自亦無庸為易科折算
    標準之記載（司法院釋字第144號解釋要旨參照）。
三、查受刑人因犯如附表所示之案件，經臺灣新竹地方法院（下
    稱新竹地院）及本院先後判處如附表所示之刑，均經確定在
    案，且本件聲請定應執行刑之犯罪事實最後判決法院為本院
    ，有新竹地院109年度竹北簡字第126號判決、本院109年度
    上訴字第3130號判決、最高法院110年度台上字第5778號判
    決及本院被告前案紀錄表各1份在卷可稽。其中受刑人所犯
    附表編號1所示之罪宣告刑得易科罰金，附表編號2所示之罪
    宣告刑均不得易科罰金，合於刑法第50條第1項但書之情形
    ，依刑法第50條第2項規定，須經受刑人請求檢察官聲請定
    其應執行之刑，始得依第51條規定定之。茲受刑人請求檢察
    官聲請就附表所示各罪合併定其應執行之刑，有受刑人出具
    之臺灣新竹地方檢察署受刑人定執行刑或易科罰金意願回覆
    表1紙在卷足憑（見本院卷第9頁），檢察官據此聲請定其應
    執行之刑，本院審核認其聲請為正當。爰審酌本件內部性及
    外部性界限，受刑人所犯各罪之類型、態樣、侵害法益、情
    節及行為次數，兼衡刑罰經濟與公平、比例原則，對於受刑
    人所犯數罪為整體非難評價，並考量受刑人表示之意見（見
    本院卷第87頁）後，裁定其應執行刑如主文所示。
四、至受刑人所犯附表編號1所示之案件雖已執行完畢，有本院
    被告前案紀錄表1份在卷足憑，惟附表編號2所示之案件係於
    附表編號1所示之案件判決確定前所犯，合於數罪併罰要件
    ，仍應就如附表所示之罪所處之刑，合併定應執行刑，至附
    表編號1所示案件已執行之刑期部分，則屬就所定應執行刑
    於執行時應為如何折抵之問題，併此敘明。
據上論斷，應依刑事訴訟法第477條第1項，刑法第50條第1項第1
款、第2項、第53條、第51條第5款，裁定如主文。
中　　華　　民　　國　　111 　年　　1 　　月　　24　　日
                  刑事第二十一庭審判長法　官  林怡秀
                                      法　官  劉元斐 
                                      法　官  蔡羽玄
以上正本證明與原本無異。
如不服本裁定，應於收受送達後五日內向本院提出抗告狀。
                                      書記官  陳語嫣
中　　華　　民　　國　　111 　年　　1 　　月　　24　　日
附表
編號  1 2 罪名  毒品危害防制條例 毒品危害防制條例 宣告刑  有期徒刑3月（施用第二級毒品罪） 如易科罰金，以新臺幣1,000元折算1日 ⒈有期徒刑7年6月（販賣第二級毒品罪） ⒉有期徒刑8月（轉讓禁藥罪）  犯罪日期  108年12月8日下午2時至4時許 ⒈108年10月19日下午3時30分至45分許 ⒉108年10月23日晚間8時許 偵查（自訴）機關年度案號  臺灣新竹地方檢察署109年度毒偵字第203號 臺灣新竹地方檢察署109年度偵字第431、1226號  最後 事實審 法院 臺灣新竹地方法院 臺灣高等法院  案號 109年度竹北簡字第126號 109年度上訴字第3130號  判決 日期 109年3月31日 110年4月28日 確定 判決 法院 臺灣新竹地方法院 最高法院  案號 109年度竹北簡字第126號 110年度台上字第5778號  確定 日期 109年5月7日 110年11月11日 備註  臺灣新竹地方檢察署109年度執字第2464號（已執畢） ⒈臺灣新竹地方檢察署110年度執字第4340號 ⒉臺灣新竹地方法院109年度訴字第188號判決定應執行有期徒刑8年